臺灣雲林地方法院刑事裁定
111年度聲字第696號
聲  請  人  臺灣雲林地方檢察署檢察官
受  刑  人  吳柏緯



上列聲請人因受刑人數罪併罰有二裁判以上，聲請定其應執行之
刑（111年度執字第1768號），本院裁定如下：
    主  文
吳柏緯所犯如附表所示之罪刑，應執行有期徒刑壹年。
    理  由
一、聲請意旨略以：受刑人吳柏緯因犯竊盜等案件，先後經判決
    確定（如附表），符合數罪併罰之要件，應依刑法第51條第
    5款之規定，聲請定其應執行之刑，爰依刑事訴訟法第477條
    第1項規定聲請裁定。
二、按數罪併罰，分別宣告其罪之刑，如宣告多數有期徒刑者，
    於各刑中之最長期以上，各刑合併之刑期以下，定其刑期，
    但不得逾30年，刑法第51條第5款定有明文。另裁判確定前
    犯數罪者，併合處罰之。但有下列情形之一者，不在此限：
    （一）得易科罰金之罪與不得易科罰金之罪。（二）得易科
    罰金之罪與不得易服社會勞動之罪。（三）得易服社會勞動
    之罪與不得易科罰金之罪。（四）得易服社會勞動之罪與不
    得易服社會勞動之罪。前項但書情形，受刑人請求檢察官聲
    請定應執行刑者，依第51條規定定之，刑法第50條亦定有明
    文。再按數罪併罰之數罪均得易科罰金，其應執行之刑逾6
    月者，亦得以新臺幣1,000元、2,000元或3,000元折算1日，
    易科罰金，刑法第41條第8項定有明文，亦有司法院釋字第3
    66號解釋及第662號解釋意旨可資參照，是反面解釋，若數
    罪併罰之各罪中有不得易科罰金者，即無上開刑法規定及大
    法官解釋意旨之適用，而無庸於定應執行刑時，諭知易科罰
    金之折算標準。末按法律上屬於自由裁量之事項，有其外部
    性界限及內部性界限，並非概無拘束。依據法律之具體規定
    ，法院應在其範圍選擇為適當之裁判者，為外部性界限；而
    法院為裁判時，應考量法律之目的，及法律秩序之理念所在
    者，為內部性界限。法院為裁判時，二者均不得有所逾越（
    最高法院80年度台非字第473號判決意旨參照）。是數罪併
    罰，有二裁判以上，定其應執行之刑時，固屬法院自由裁量
    之事項，然仍應受前揭外部性界限及內部性界限之拘束。
三、經查，受刑人所犯如附表所示之各罪，經本院分別判處如附
    表所示之刑，且均確定在案，其中如附表編號1至5所示之罪
    ，前經臺灣高等法院臺南分院以110年度抗字第451號裁定應
    執行有期徒刑8月確定，此有附表所示各罪之判決書、前開
    裁定、臺灣高等法院被告前案紀錄表在卷可稽。而受刑人所
    犯如附表編號6所示之罪所處之刑不得易科罰金，所犯如附
    表編號1至5所示之罪所處之刑則得易科罰金，依照刑法第50
    條第1項但書、第2項之規定，除非受刑人請求檢察官聲請合
    併定其應執行之刑，否則上開各罪應不得併合處罰，而使受
    刑人喪失易科罰金之利益，惟受刑人就附表所示之各罪，業
    已請求檢察官聲請合併定其應執行之刑，此有受刑人填具之
    臺灣雲林地方檢察署刑法第50條第1項但書案件是否請求定
    應執行刑調查表存卷可證。本院審查如附表所示之罪，均符
    合數罪併罰之要件，參前說明，自應合併定其應執行之刑。
    茲聲請人以本院為最後事實審法院，聲請就受刑人所犯如附
    表所示之各罪定其應執行刑，經核與前述規定及裁判意旨尚
    無不合，應予准許。本院依前揭法條規定，並按最高法院11
    0年度台抗大字第489號裁定意旨，為保障受刑人之程序利益
    ，於裁定前，徵詢受刑人對本件定應執行刑案件之意見，受
    刑人則分別表示稱：希望法官合併能再從輕量刑、無其他意
    見等語，此有臺灣雲林地方檢察署刑法第50條第1項但書案
    件是否請求定應執行刑調查表及受刑人回覆之本院陳述意見
    調查表等附卷可參，兼衡附表所示各罪之犯罪時間、罪質以
    及定應執行刑之限制加重原則，兼顧刑罰衡平之要求及矯正
    受刑人之目的，定其應執行刑如主文所示。
四、依刑事訴訟法第477條第1項，刑法第50條第2項、第53條、
    第51條第5款，裁定如主文。
中　　華　　民　　國　　111 　年　　9 　　月　　13 　日
                  刑事第六庭    法  官   鄭媛禎 
以上正本證明與原本無異。
如不服本裁定，應於裁定送達後5 日內向本院提出抗告狀（須附
繕本）。
                                書記官   王姵珺
中　　華　　民　　國　　111 　年　　9 　　月　　15　　日
附表：【受刑人吳柏緯定應執行刑案件一覽表】　　　　　　
編      號            1            2            3 罪      名  家庭暴力防治法 家庭暴力防治法 家庭暴力防治法 宣  告  刑  有期徒刑2 月 有期徒刑2 月 有期徒刑2 月 犯罪日期  110 年4 月25日 110 年5 月5 日 110 年10月間至110 年11月3 日 偵查機關年度案號  臺灣雲林地方檢察署110年度偵字第3195號、第3533號、第8255號 臺灣雲林地方檢察署110年度偵字第3195號、第3533號、第8255號 臺灣雲林地方檢察署110年度偵字第3195號、第3533號、第8255號 最後事實審 法  院 臺灣雲林地方法院 臺灣雲林地方法院 臺灣雲林地方法院  案  號 110年度簡字第211號、第212號 110年度簡字第211號、第212號 110年度簡字第211號、第212號  判決日 111 年1 月7 日 111 年1 月7 日 111 年1 月7 日 確定判決 法  院 臺灣雲林地方法院 臺灣彰化地方法院 臺灣雲林地方法院  案  號 110年度簡字第211號、第212號 110年度簡字第211號、第212號 110年度簡字第211號、第212號  確定日 111 年1 月7 日 111 年1 月7 日 111 年1 月7 日 備      註  ①臺灣雲林地方檢察署111 年度執字第621號 ②編號1至5已定應執行有期徒刑8月 ①臺灣雲林地方檢察署111 年度執字第621號 ②編號1至5已定應執行有期徒刑8月 ①臺灣雲林地方檢察署111 年度執字第621號 ②編號1至5已定應執行有期徒刑8月 

編      號           4            5            6 罪      名  家庭暴力防治法 家庭暴力防治法 加重竊盜 宣  告  刑  有期徒刑2 月 有期徒刑4 月 有期徒刑7 月 犯罪日期  110 年11月4 日至110 年11月5 日 110 年11月25日 110 年12月15日 偵查機關年度案號  臺灣雲林地方檢察署110年度偵字第8824號、第9072號 臺灣雲林地方檢察署110年度偵字第8824號、第9072號 臺灣雲林地方檢察署111年度偵字第511號、第1910號 最後事實審 法  院 臺灣雲林地方法院 臺灣雲林地方法院 臺灣雲林地方法院  案  號 110年度簡字第195號 110年度簡字第195號 111 年度易字第140號  判決日 110 年12月28日 110 年12月28日 111 年6 月2 日 確定判決 法  院 臺灣雲林地方法院 臺灣雲林地方法院 臺灣雲林地方法院  案  號 110年度簡字第195號 110年度簡字第195號 111 年度易字第140號  確定日 111 年3 月21日 111 年3 月21日 111 年7 月18日 備      註  ①臺灣雲林地方檢察署111 年度執字第748號 ②編號1至5已定應執行有期徒刑8月 ①臺灣雲林地方檢察署111 年度執字第748號 ②編號1至5已定應執行有期徒刑8月 臺灣雲林地方檢察署111年度執字第1768號